臺灣高雄地方法院刑事判決　　　　　　　100年度訴字第735號
公　訴　人　臺灣高雄地方法院檢察署檢察官
被　　　告　高煜恩
選任辯護人　陳豐裕律師
上列被告因毒品危害防制條例案件，經檢察官提起公訴（100年
度偵字第3941號），本院判決如下：
    主  文
高煜恩販賣第三級毒品，累犯，處有期徒刑貳年玖月。扣案之第
二級毒品甲基安非他命貳包（合計驗餘淨重貳點肆伍肆公克）均
沒收銷燬之。扣案之第三級毒品愷他命拾陸包（壹大包部分驗餘
淨重肆拾玖點玖參陸公克、拾伍小包部分合計驗餘毛重拾陸點零
參貳公克）均沒收。
    事  實
一、高煜恩前因詐欺案件，經本院以99年度審簡字第1292號判決
    判處有期徒刑3月確定，於民國99年10月25日易科罰金執行
    完畢。詎不知戒慎，明知甲基安非他命與愷他命均為毒品危
    害防制條例所列管之毒品，依法不得販賣、持有，竟為供自
    己施用而基於持有第二級毒品甲基安非他命之犯意，及意圖
    營利而基於販賣第三級毒品愷他命之犯意，於100年1月18日
    23時許在高雄市○○區○○路及明倫路口，分別以新臺幣（
    下同）6,000元及13,000元之代價，向真實姓名年籍不詳綽
    號「慶仔」之成年男子購入第二級毒品甲基安非他命2包（
    合計驗餘淨重2.454公克）及第三級毒品愷他命1大包與15小
    包（1大包部分驗餘淨重49.936公克、15小包部分合計驗餘
    毛重16.032公克），購入之甲基安非他命部分係為供自己施
    用，愷他命部分則係為俟機以每公克300元之價格出售以賺
    取差價營利而販入。嗣警於翌日2時50分許在高雄市○○區
    ○○路1079號前，因見高煜恩行跡可疑而上前盤查，於其隨
    身背包內查獲並扣得上開毒品及手機2支，始悉前情。
二、案經高雄市政府警察局移送臺灣高雄地方法院檢察署檢察官
    偵查起訴。
    理  由
一、查被告及辯護人於本院100年6月27日準備程序期日對於公訴
    人所提之證據資料及以下本院作為判斷依據之各項證據資料
    均不爭執其證據能力（審訴卷第26頁正反面），迄至本院言
    詞辯論終結為止亦未提出任何異議（本院卷第57-60頁），
    本院審酌該等言詞供述及書面作成時之情況認為適當，均無
    不宜作為證據之情事，依刑事訴訟法第159條之5規定，均得
    作為證據。
二、上揭事實業據被告高煜恩於警詢、偵訊及本院審理時俱坦承
    不諱（高雄市政府警察局刑案偵查卷宗，下稱警卷，第2-5
    頁、臺灣高雄地方法院檢察署100年度偵字第3941號卷宗，
    下稱偵卷，第6-7頁、本院100年度審訴字第1442號卷宗，下
    稱審訴卷，第25-26頁、本院100年度訴字第735號卷宗，下
    稱本院卷，第44頁、第57-60頁），且有高雄市政府警察局
    保安警察大隊迅雷中隊扣押筆錄及扣押物品目錄表各1紙（
    警卷第12-14頁）、證物照片4張（警卷第16-17頁）、高雄
    市立凱旋醫院100年4月12日高市凱醫驗字第15311號濫用藥
    物成品檢驗鑑定書1紙（偵卷第16頁）在卷可稽，並有扣案
    之甲基安非他命2包（合計驗餘淨重2.454公克）及愷他命16
    包（1大包部分驗餘淨重49.936公克、15小包部分合計驗餘
    毛重16.032公克）可資佐證，足徵被告之任意性自白與事實
    相符，本件事證明確，被告犯行洵堪認定，應依法論科。
三、按甲基安非他命係屬第二級毒品、愷他命係屬第三級毒品，
    毒品危害防制條例第2條第2項第2、3款分別定有明文。次按
    毒品危害防制條例第4條所稱「販賣」，固不以販入之後復
    行賣出為構成要件，其以營利為目的，將毒品購入或將毒品
    賣出，有一於此，其犯罪即經完成，均不得視為未遂（最高
    法院92年度台上字第2641、7046號判決及同院98年度台上字
    第7808號判決參照）。
四、核被告所為，係犯毒品危害防制條例第4條第3項之販賣第三
    級毒品罪及同條例第11條第2項之持有第二級毒品罪。被告
    意圖販賣而販入第三級毒品愷他命後持有愷他命之低度行為
    ，應為販賣第三級毒品之高度行為所吸收，不另論罪。被告
    同一販入及持有之行為，觸犯上揭兩罪名，係想像競合犯，
    應依刑法第55條從一重以毒品危害防制條例第4條第3項販賣
    第三級毒品罪處斷。又被告有上揭事實欄所載之科刑及執行
    前案紀錄，有臺灣高等法院被告前案紀錄表在卷可憑，被告
    受有期徒刑執行完畢後，5年以內故意再犯本案有期徒刑以
    上之罪，為累犯，應依刑法第47條第1項之規定，加重其刑
    。另按毒品危害防制條例第17條第2項規定，犯同條例第4條
    至第8條之罪於偵查及審判中均自白者，減輕其刑，故被告
    上開犯行，應依毒品危害防制條例第17條第2項之規定減輕
    其刑，並依法先加後減之。爰審酌被告販入第三級毒品愷他
    命數量不大，未及售出即遭查獲，所造成之社會危害非鉅，
    又昔未有販毒前科，惡性非重，並考量其品行、智識程度、
    生活狀況、犯罪動機、目的、手段，暨犯罪後坦承犯行，態
    度良好等一切情狀，量處如主文所示之刑，以示懲儆。
五、按查獲之第一、二級毒品，不問屬於犯人與否，均沒收銷燬
    之；查獲之第三、四級毒品，無正當理由而擅自持有者，沒
    入銷燬之，毒品危害防制條例第18條第1項本文定有明文。
    復按該條第1項本文後段所指應沒入銷燬之毒品，專指查獲
    之施用、持有第三、四級毒品而言；倘係查獲之製造、運輸
    、販賣、意圖販賣而持有、以非法方法使人施用、引誘他人
    施用或轉讓之第三、四級毒品，既屬同條例相關法條明文規
    定處罰之犯罪行為，即非該條項應沒入銷燬之範圍。同條例
    對於查獲之製造、運輸、販賣、意圖販賣而持有、以非法方
    法使人施用、引誘他人施用及轉讓第三、四級毒品之沒收，
    並無特別規定，如其行為已構成犯罪，則該毒品即屬不受法
    律保護之違禁物，應回歸刑法之適用，依刑法第38條第1項
    第1款之規定沒收之（最高法院96年度台上字第727號判決參
    照）。本件扣案之第二級毒品甲基安非他命2包（合計驗餘
    淨重2.454公克）應依毒品危害防制條例第18條第1項本文前
    段予以沒收銷燬；扣案之第三級毒品愷他命1大包與15小包
    （1大包部分驗餘淨重49.936公克、15小包部分合計驗餘毛
    重16.032公克）屬違禁物，應依刑法第38條第1項第1款之規
    定宣告沒收。至扣案之Samsung廠牌AnyCall型號（含000000
    0000號SIM卡1枚）及Nokia廠牌（含0000000000號SIM卡1枚
    ）手機各1支，雖係被告所有，惟無證據顯示與本件犯罪相
    關，爰不予宣告沒收，併此敘明。
據上論斷，應依刑事訴訟法第299條第1項前段，毒品危害防制條
例第4條第3項、第11條第2項、第17條第2項、第18條第1項前段
，刑法第11條、第55條、第47條第1項、第38條第1項第1款，判
決如主文。
本案經檢察官楊景婷到庭執行職務。
中    華    民    國    100    年    10   月    11    日
                  刑事第十七庭  審判長法官  陳君杰
                                      法官  楊儭華
                                      法官  張谷瑛
以上正本證明與原本無異。
如不服本判決應於收受送達後10日內向本院提出上訴書狀，並應
敘述具體理由；如未敘述上訴理由者，應於上訴期間屆滿後20日
內向本院補提理由書（均須按他造當事人之人數附繕本）「切勿
逕送上級法院」。
中    華    民    國   100    年    10    月    12    日
                                     書記官  吳書逸
附錄論罪科刑法條
毒品危害防制條例第4條第3項
                第11條第2項